臺灣桃園地方法院民事裁定
110年度小上字第103號
上  訴  人  林晨俊  
被  上訴人  許文吉  
上列當事人間請求損害賠償事件，上訴人對於民國110 年10 月1
日本院桃園簡易庭110 年度桃小字第294 號第一審判決提起上訴
，本院裁定如下：
    主  文
上訴駁回。
第二審訴訟費用新臺幣壹仟伍佰元由上訴人負擔。
    理  由
一、按對於小額程序之第一審裁判之上訴，非以其違背法令為理
    由，不得為之；上訴狀內應記載上訴理由，表明原判決所違
    背之法令及其具體內容、依訴訟資料可認為原判決有違背法
    令之具體事實，民事訴訟法第436 條之24第2 項、第436 條
    之25分別定有明文。是當事人以小額訴訟程序第一審判決違
    背法令為理由提起上訴時，就原判決如何不適用法規或適用
    法規不當，其上訴狀或理由書應有具體指摘，並揭示該法規
    之條項或其內容；如依民事訴訟法第469 條第1 款至第5 款
    所列各款事由提起上訴者，其上訴狀或理由書應揭示合於該
    條款之事實，若小額訴訟程序上訴人之上訴狀或理由書未依
    上述方法表明者，自難認已對原判決之違背法令有具體之指
    摘，其上訴即不合法（最高法院71年度台上字第314 號判決
    要旨參照）。另依民事訴訟法第436 條之32第2 項規定，可
    知同法第469 條第6 款「判決不備理由或理由矛盾者」之上
    訴事由，於小額事件上訴程序並不準用，是於小額事件所謂
    違背法令，並不包含認定事實錯誤、取捨證據不當或就當事
    人提出之事實或證據疏於調查或漏未斟酌之情形。是上訴理
    由若係就原審取捨證據、認定事實之職權行使，指摘其為不
    當，而非具體表明合於不適用法規、適用法規不當或民事訴
    訟法第469 條第1 款至第5 款所列各款之情形，難認對該判
    決之如何違背法令已有具體之指摘，應認其上訴為不合法。
    又小額事件之上訴人如未於提起上訴後20日內補正合法之上
    訴理由書，依民事訴訟法第436 條之32第2 項準用同法第44
    4 條第1項本文及第471 條第1 項之規定，第二審法院毋庸
    命其補正，應逕以裁定駁回之。
二、上訴意旨略以：原審判決就被上訴人行駛方向認定為往後倒
    車，惟依行車紀錄器畫面顯示，被上訴人駕駛車輛係往前與
    上訴人之機車發生碰撞，且當日因天色昏暗，上訴人無法立
    即確認機車受損狀況，經被上訴人前往車行檢查後，始發現
    被上訴人所有機車亦有明顯損傷，爰依法提起上訴等語。
三、經查，上訴人對原審判決提起上訴，依其上訴狀所載理由，
    均係就原審所為事實認定、證據取捨之範疇加以爭執，並未
    具體指摘原判決如何違背法令或表明原判決所違背之法令及
    其具體內容，亦未提出其他訴訟資料可認為原判決有違背法
    令之具體事實，依前揭規定及說明，難認已合法表明上訴理
    由；又上訴人提起上訴迄今已逾20日，仍未補正合法之上訴
    理由，依前揭說明，本院毋庸命其補正，應逕以裁定駁回其
    上訴。
四、末按於小額訴訟之上訴程序，法院為訴訟費用之裁判時，應
    確定其費用額，民事訴訟法第436 條之32第1 項準用同法第
    436 條之19第1 項規定甚明。本件第二審訴訟費用為1,500
    元，應由上訴人負擔，爰併裁定如主文第2 項所示。
五、據上論結，本件上訴為不合法，依民事訴訟法第436 條之32
    第1 項、第2 項、第444 條第1 項本文、第95條、第78條、
    第436 條之19，裁定如主文。
中　　華　　民　　國　　110 　年　　12　　月　　14　　日
                  民事第二庭審判長法　官　袁雪華
                                  法　官　謝宜伶
                                  法　官　林其玄
以上正本係照原本作成。
本裁定不得抗告。
中　　華　　民　　國　　110 　年　　12　　月　　16　　日
                                  書記官　謝宛橙